SOBRE MIM

Sou uma pessoa educada, altamente responsável e ágil, com uma forte disposição para aprender novas habilidades e aprimorar minha experiência profissional.

Possuo experiência em montagem de hardware de computadores e notebooks, além de um ano de vivência como estagiário em análise de sistemas, trabalhando com tecnologias como Java, Javascript, JUnit, HTML e PostgreSQL.

EDUCAÇÃO

CIÊNCIA DA COMPUTAÇÃO

Universidade Paulista (UNIP) Campinas / 2022

Concluído

LIGAÇÕES

Portfolio:

Danilojbs.com

GitHub:

Github.com/danilojbs

LinkedIn:

Linkedin.com/in/danilo-jbs

LÍNGUAS

PORTUGUÊS - BRASILEIRO

• Fluente

INGLÊS

• Intermediário

DADOS PESSOAIS

Data de nascimento 30 ago 2001

NacionalidadeBrasileiro

Estado civil Solteiro

DANILO JOSE BARBOSA SILVA

DESENVOLVEDOR



Rua Vítor Argentino, Jd. Ipiranga Sumaré-SP, 13181-100



19 99434-3844



danilo.jbs@outlook.com

EXPERIÊNCIA PROFISSIONAL

ECOBOXES EMBALAGENS PLÁSTICAS LTDA.

Paulínia out 2023 – ian 2024 Alimentador de Linha de Produção

Operador de máquinas injetoras na produção de caixas plásticas realizando rebarbas, gravações e implantação de etiquetas.

IMA – INFORMÁTICA DE MUNICÍPIOS ASSOCIADOS

Campinas jan 2022 – dez 2022

Estagiário em Análise de Sistemas

Acompanhamento supervisionado de elaboração de correções de defeitos em softwares.

Acompanhamento supervisionado de manutenção de softwares. Acompanhar projeto de software.

Realização de evoluções em softwares.

TELLEMAX CONSULTORIA EM TELE LTDA.

Campinas jan 2019 – jun 2021 Operador de Telemarketing I

Atendente de telemarketing em vendas de planos de celular da operadora Claro.

COMPETÊNCIAS

JAVA

Intermediário

JUNIT

Intermediário

MAVEN

Intermediário

PACOTE OFFICE

Intermediário

JSP

Básico

JAVASCRIPT

Básico

SONARQUBE

Básico

JENKINS

Básico

Behavior-Driven Development (BDD)

Iniciante

GRADLE

Iniciante

MYSOL

Intermediário

POSTGRESQL

Intermediário

GIT

Intermediário

KANBAN

Intermediário

HTML5

Básico

PYTHON

Básico

SONARLINT

Básico

LINUX

Básico

Test-Driven Development (TDD)

Iniciante

CARTA DE CONDUÇÃO

Categoria da carta de condução B

CURSOS

	-	

jan 2022 – jan 2022

DIO

jan 2022 – jan 2022

DIO

jan 2022 – jan 2022

DIO

jan 2022 – jan 2022

DIO

jan 2022 – jan 2022

DIO

jan 2022 – jan 2022

FIAP

jan 2022 – jan 2022

FIAP

jan 2022 – jan 2022

FIAP

jan 2022 – jan 2022

Projetos Java com Gradle

JPA com Hibernate

- Criando uma API Rest Documentada com Spring Web e Swagger
- ♦ Introdução aos Conceitos de API e Clean Architecture
- Introdução ao Spring Framework
- Trabalhando com Banco de Dados utilizando JDBC e JPA
- Linux Fundamentos
- Python

Java